Images du répertoire du notaire Antoine Huart pour l'étude VIII
Archives nationales de France
Images du répertoire du notaire Antoine Huart pour l'étude VIII
17 juin 1641 - 25 avril 1681
MC/RE/VIII/3
Etude VIII; Huart, Antoine
Un registre
Archives nationales de France
Minutes et répertoires: la loi 2008-696 du 15 juillet 2008 relative aux archives a fixé à 75 ans à compter de la date de l'acte, ou à 25 ans à compter de la date du décès de l'intéressé si ce délai est plus bref, le délai de communication des minutes et répertoires des notaires; ce délai est porté à 100 ans à compter de la date de l'acte si le document se rapporte à un mineur (code du Patrimoine, articles L213-2, 4e d et 5e).
Autres documents de l'étude (dossiers de clients, comptabilité...): s'agissant d'archives privées, ces documents sont communicables selon les modalités fixées par le déposant ou le donateur.
Certains documents ne sont pas accessibles sous leur forme originale en raison de leur mauvais état de conservation.
Registre entré aux Archives nationales en 1932
680 feuillets de papier manuscrits, hauteur 37 x largeur 22 cm, composé de deux parties foliotées par le notaire de 1 à 604 (avec une erreur: il y a 2 folios 16) et de 1 à 73.
Le registre est en mauvais état: la reliure est détériorée et les premiers feuillets sont détachés. Deux pages blanches bâtonnées entre les feuillets 138 et 139 et au 311 v°.
Registre folioté en 2003 (foliotation non visible à l'écran)
Images des répertoires de l’étude VIII
Archives de l'étude VIII
répertoire d'officier public ministériel
- Répertoire chronologique pour la période du 17 juin 1641 au 25 avril 1681, 17 juin 1641 - 25 avril 1681; MC/RE/VIII/3; 606 feuillets
  Le répertoire contient les informations suivantes: nature de l'acte; nom, prénom des parties; date de l'acte. La première partie est la liste chronologique des minutes.
  La deuxième partie comporte une liste des minutes omises, une liste des minutes manquantes, une liste des minutes imparfaites et une liste des brevets pour la période du 14 juillet 1641 au 20 avril 1681.
  Au folio 679 v° se trouve un rectificatif concernant des minutes datées de 1669 et 1672.
  répertoire
  - Liste chronologique des actes pour la période du 17 juin au 31 décembre 1641, 17 juin - 31 décembre 1641; 1 r°-3 v°; 3 feuillets
  - Liste chronologique des actes pour la période du 7 janvier au 30 décembre 1642, 7 janvier - 30 décembre 1642; 4 r°-9 r°; 6 feuillets
  - Liste chronologique des actes pour la période du 9 janvier au 29 décembre 1643, 9 janvier - 29 décembre 1643; 9 v°-15 r°; 7 feuillets
  - Liste chronologique des actes pour la période du 2 janvier au 31 décembre 1644, 2 janvier - 31 décembre 1644; 15 r°-19 v°; 5 feuillets
  - Liste chronologique des actes pour la période du 6 janvier au 31 décembre 1645, 6 janvier - 31 décembre 1645; 20 r°-24 v°; 5 feuillets
  - Liste chronologique des actes pour la période du 2 janvier au 31 décembre 1646, 2 janvier - 31 décembre 1646; 24 v°-30 v°; 7 feuillets
  - Liste chronologique des actes pour la période du 4 janvier au 30 décembre 1647, 4 janvier - 30 décembre 1647; 31 r°-41 r°; 11 feuillets
  - Liste chronologique des actes pour la période du 2 janvier au 29 décembre 1648, 2 janvier - 29 décembre 1648; 41 r°-52 v°; 13 feuillets
  - Liste chronologique des actes pour la période du 1er janvier au 31 décembre 1649, 1er janvier - 31 décembre 1649; 53 r°-61 r°; 9 feuillets
  - Liste chronologique des actes pour la période du 1er janvier au 31 décembre 1650, 1er janvier - 31 décembre 1650; 61 r°-71 v°; 11 feuillets
  - Liste chronologique des actes pour la période du 4 janvier au 29 décembre 1651, 4 janvier - 29 décembre 1651; 71 v°-80 r°; 12 feuillets
  - Liste chronologique des actes pour la période du 1er janvier au 31 décembre 1652, 1er janvier - 31 décembre 1652; 80 r°-88 r°; 9 feuillets
  - Liste chronologique des actes pour la période du 2 janvier au 31 décembre 1653, 2 janvier - 31 décembre 1653; 88 r°-98 r°; 11 feuillets
  - Liste chronologique des actes pour la période du 2 janvier au 31 décembre 1654, 2 janvier - 31 décembre 1654; 98 r°-106 v°; 9 feuillets
  - Liste chronologique des actes pour la période du 2 janvier au 31 décembre 1655, 2 janvier - 31 décembre 1655; 107 r°-119 r°; 13 feuillets
  - Liste chronologique des actes pour la période du 2 janvier au 31 décembre 1656, 2 janvier - 31 décembre 1656; 119 r°-132 r°; 14 feuillets
  - Liste chronologique des actes pour la période du 2 janvier au 31 décembre 1657, 2 janvier - 31 décembre 1657; 132 v°-147 r°; 16 feuillets, 2 pages blanches entre les feuillets 138 et 139
  - Liste chronologique des actes pour la période du 2 janvier au 30 décembre 1658, 2 janvier - 30 décembre 1658; 147 r°-160 v°; 14 feuillets
  - Liste chronologique des actes pour la période du 1er janvier au 31 décembre 1659, 1er janvier - 31 décembre 1659; 161 r°-176 v°; 16 feuillets
  - Liste chronologique des actes pour la période du 2 janvier au 31 décembre 1660, 2 janvier - 31 décembre 1660; 177 r°-193 v°; 17 feuillets
  - Liste chronologique des actes pour la période du 2 janvier au 29 décembre 1661, 2 janvier - 29 décembre 1661; 194 r°-216 v°; 23 feuillets
  - Liste chronologique des actes pour la période du 1er janvier au 31 décembre 1662, 1er janvier - 31 décembre 1662; 216 v°-238 v°; 23 feuillets
  - Liste chronologique des actes pour la période du 3 janvier au 30 décembre 1663, 3 janvier - 30 décembre 1663; 238 v°-255 v°; 18 feuillets
  - Liste chronologique des actes pour la période du 1er janvier au 31 décembre 1664, 1er janvier - 31 décembre 1664; 255 v°-274 r°; 20 feuillets
  - Liste chronologique des actes pour la période du 2 janvier au 31 décembre 1665, 2 janvier - 31 décembre 1665; 274 v°-295 r°; 22 feuillets
  - Liste chronologique des actes pour la période du 3 janvier au 31 décembre 1666, 3 janvier - 31 décembre 1666; 295 r°-315 r°; 21 feuillets
    Quelques minutes ont été omises en août et septembre 1666; elles figurent dans le supplément en fin de registre.
  - Liste chronologique des actes pour la période du 1er janvier au 31 décembre 1667, 1er janvier - 31 décembre 1667; 315 r°-334 r°; 20 feuillets
    Quelques minutes ont été omises en mars et avril 1667; elles figurent dans le supplément en fin de registre.
  - Liste chronologique des actes pour la période du 1er janvier au 31 décembre 1668, 1er janvier - 31 décembre 1668; 334 v°-355 v°; 22 feuillets,
  - Liste chronologique des actes pour la période du 3 janvier au 30 décembre 1669, 3 janvier - 30 décembre 1669; 355 v°-374 v°; 20 feuillets
  - Liste chronologique des actes pour la période du 1er janvier au 28 décembre 1670, 1er janvier - 28 décembre 1670; 375 r°-396 v°; 22 feuillets
  - Liste chronologique des actes pour la période du 1er janvier au 31 décembre 1671, 1er janvier - 31 décembre 1671; 397 r°-412 r°; 16 feuillets
  - Liste chronologique des actes pour la période du 1er janvier au 31 décembre 1672, 1er janvier - 31 décembre 1672; 412 r°-430 v°; 19 feuillets
  - Liste chronologique des actes pour la période du 1er janvier au 31 décembre 1673, 1er janvier - 31 décembre 1673; 430 v°-449 r°; 20 feuillets
  - Liste chronologique des actes pour la période du 1er janvier au 29 décembre 1674, 1er janvier - 29 décembre 1674; 449 v°-467 v°; 19 feuillets
  - Liste chronologique des actes pour la période du 2 janvier au 31 décembre 1675, 2 janvier - 31 décembre 1675; 468 r°-487 v°; 20 feuillets
  - Liste chronologique des actes pour la période du 1er janvier au 30 décembre 1676, 1er janvier - 30 décembre 1676; 488 r°-510 v°; 23 feuillets
  - Liste chronologique des actes pour la période du 3 janvier au 31 décembre 1677, 3 janvier - 31 décembre 1677; 511 r°-530 r°; 20 feuillets, le 530 v° est blanc.
  - Liste chronologique des actes pour la période du 1er janvier au 30 décembre 1678, 1er janvier - 30 décembre 1678; 531 r°-550 r°; 20 feuillets, le 550 v° est blanc.
  - Liste chronologique des actes pour la période du 2 janvier au 31 décembre 1679, 2 janvier - 31 décembre 1679; 551 r°-572 v°; 20 feuillets
  - Liste chronologique des actes pour la période du 1er janvier au 31 décembre 1680, 1er janvier - 31 décembre 1680; 573 r°-596 v°; 24 feuillets
  - Liste chronologique des actes pour la période du 3 janvier au 25 avril 1681, 3 janvier - 25 avril 1681; 597 r°-605 v°; 9 feuillets
  - Supplément au répertoire comprenant des minutes omises, des minutes imparfaites, des minutes manquantes et des brevets, 14 juillet 1641 - 20 avril 1681; 607r°-679 v°; 73 feuillets
    - Liste chronologique des actes omis pour la période du 20 février 1647 au 23 août 1679, 20 février 1647 - 23 août 1679; 607 r°-609 r°; 3 feuillets
      Cet état des minutes omises concerne surtout les années 1666 et 1667; seuls quelques actes concernent les autres années: ils sont inscrits à la suite d'avril 1667.
    - Liste chronologique des actes imparfaits pour la période du 6 novembre 1644 au 20 avril 1681, 6 novembre 1644 - 20 avril 1681; 609 v°-613 r°; 5 feuillets
    - Liste chronologique des actes manquants pour la période du 8 mars 1644 au 13 mars 1681, 8 mars 1644 - 13 mars 1681; 613 v°; 1 feuillet
    - Liste chronologique des brevets pour la période du 14 juillet 1641 au 26 mars 1681, 14 juillet 1641 - 26 mars 1681; 613 v°-679 v°; 67 feuillets
      - du14 juillet 1641 au 29 décembre 1662, 14 juillet 1641 - 29 décembre 1662; 613 v°-648 v°; 36 feuillets
      - du 1er janvier 1663 au 26 mars 1681, 1er janvier 1663 - 26 mars 1681; 649 r°-679 v°; 31 feuillets